【裁判字號】    92,交聲,65
【裁判日期】    920430
【裁判案由】    聲明異議
【裁判全文】
臺灣嘉義地方法院交通事件裁定                      九十二年度交聲字第六五號
    原處分機關  交通部公路局嘉義區監理所
    異  議  人  乙○○
    即受處分人
右列異議人即受處分人因違反道路交通管理處罰條例案件，對於原處分機關即交通部
公路局嘉義區監理所中華民國九十二年三月五日所為之處分（嘉監五字第裁七○－Ｌ
00000000號裁決書）聲明異議，本院裁定如左：
    主  文
異議駁回。
    理  由
一、異議意旨略以：異議人因於民國八十九年九月十八日下午八時三十分許，駕駛三
    Ｋ－四六三０號自用小客車，在台十七線雲嘉大橋南端處，經警舉發酒後駕車違
    規，惟伊未接獲舉發單，亦不知情，難服裁決云云。
二、按汽車駕駛人，飲用酒類後其吐氣所含酒精濃度超過每公升零點二五毫克以上者
    ，不得駕車；又汽車駕駛人，駕駛汽車經測試有酒精濃度超過規定標準者，處新
    臺幣一萬五千元以上六萬元以下罰鍰，道路交通安全規則第一百十四條第二款、
    道路交通管理處罰條例第三十五條第一項第一款法有明文。
三、經查：異議人曾於八十九年九月十八日下午八時三十分許，駕駛三Ｋ－四六三０
    號自用小客車，在台十七線雲嘉大橋南端處，為警舉發違反道路交通管理處罰條
    例禁止酒後駕車之相關規定，並經交通部公路局嘉義區監理所裁處新台幣（下同
    ）一萬二千元罰鍰並吊扣駕照六個月之事實，業據異議人於本院訊問時所是認，
    又異議人確於飲酒後駕駛牌照號碼三Ｋ－四六三０號自用小客車並經警攔查，並
    於酒精濃度測試儀上吹氣，亦為其所自承，其辯稱：當時員警告知伊沒有酒測，
    只是吹個樣子，嗣後並未交閱舉發通知單及酒測單，即交還證件讓伊離去，且若
    酒精濃度超過標準應當場扣照云云，經查：證人即本件舉發警員甲○○、丙○○
    均到庭證稱，當時因異議人吹氣測試解經濃度超過標準值，伊等即開單舉發，酒
    精濃度測試結果單及舉發單均於現場立刻交閱異議人，當時異議人即拒絕簽收，
    另依違反道路交通管理事件處理細則第十五條之規定，舉發酒醉駕車未肇事致人
    受傷或死亡均不必先行扣照等情綦詳，另酒精濃度測試單於測試後即行列印，異
    議人既已於測試儀器上吹氣，豈有不知不聞之理？此外，復有嘉義市警察局八十
    九年九月十日舉發道路交通管理事件通知單、交通部公路局嘉義區監理所九十二
    年三月五日嘉監五字第裁七○－Ｌ00000000號裁決書各一份在卷可參。
    因此，異議人既已收受送達，原處分機關據以處罰，即無不合。異議人所持理由
    既於法無據，應予駁回。
據上論結，應依道路交通管理處罰條例第八十七條第二項、道路交通案件處理辦法第
十九條，裁定如主文。
中      華      民      國      九十二      年      四    月    三十    日
                                臺灣嘉義地方法院交通法庭
                                    審判長法  官  夏  金  郎
                                          法  官  李  文  輝
                                          法  官  陳  俞  婷
右正本證明與原本無異。
如不服本裁定，應於裁定送達後五日內向本院提出抗告狀（應附繕本）。
中      華      民      國      九十二      年      四    月    三十    日
                                          書記官  李  彩  娥


司法院資訊處製作；財團法人民間司法改革基金會備份。
